臺灣桃園地方法院民事裁定
　                                   111年度簡抗字第44號
抗  告  人  鍾雨潔  
上列抗告人因與相對人賴中平間請求損害賠償事件，對於中華民
國111年7月25日本院中壢簡易庭所為裁定提起抗告，本院裁定如
下：
    主  文
原裁定關於核定訴訟標的價額部分廢棄。
本件訴訟標的之價額應核定為新臺幣10萬元。
其餘抗告駁回。
抗告費用由抗告人負擔。
    理  由
一、抗告意旨略以：本院中壢簡易庭110年度壢簡字第1725號第
    一審判決（下稱原判決）與事實不符，抗告人提起上訴，不
    應命抗告人繳納裁判費，且抗告人提起上訴變更請求相對人
    賠償之金額為新臺幣（下同）10萬元，非原起訴請求之金額
    100萬元，原審以民國111年7月25日裁定（下稱原裁定）核
    定訴訟標的價額為100萬元，顯有錯誤，爰提起本件抗告，
    求予廢棄原裁定等語。
二、按訴訟程序進行中所為之裁定，除別有規定外，不得抗告。
    訴訟標的之價額，由法院核定。第1項之核定，得為抗告。
    民事訴訟法第483條、第77條之1第1項、第4項分別定有明文
    。是訴訟程序進行中所為命補繳裁判費之裁定，除有關於訴
    訟標的價額之核定，得為抗告外，均不得抗告，抗告人逕為
    抗告，即非合法。又提起抗告，如係對於不得抗告之裁定而
    抗告者，第二審法院應以裁定駁回之，民事訴訟法第495條
    之1第1項準用同法第444條第1項亦有明定。而上開規定，依
    同法第436 條之1第3 項規定，於簡易訴訟程序事件之抗告
    程序準用之。
三、經查：抗告人對於原判決提起上訴，未據繳納裁判費，經原
    裁定核定訴訟標的價額為100萬元，並限期命抗告人補繳第
    二審裁判費16,350元，原裁定已於111年8月8日寄存送達抗
    告人，其於同年月9日對原裁定提起抗告，觀之抗告人之上
    訴狀雖未記載完整上訴聲明，惟於訴訟標的金額或價額欄記
    載10萬元。原裁定核定訴訟標的價額為100萬元，容有未洽
    。抗告意旨指摘原裁定關於訴訟標的價額核定部分為不當，
    聲明廢棄，為有理由，爰由本院將原裁定此部分廢棄，並自
    為裁定如主文第2 項所示。至原裁定關於命補繳裁判費部分
    ，係不得抗告，抗告意旨就此部分提起抗告不合法，應予駁
    回，然原裁定關於核定訴訟標的價額部分既經廢棄，命補繳
    裁判費部分即失所附麗，應由原法院依本院核定確定之訴訟
    標的價額，依法重新計算裁判費，附此敘明。
四、據上論結，本件抗告為一部不合法、一部有理由，爰裁定如
    主文。　　
中　　華　　民　　國　　111 　年　　10　　月　　18　　日
   　      民事第一庭  審判長  法  官  袁雪華
                               法  官  廖子涵
                               法  官  呂如琦　　　
正本係照原本作成。
不得再抗告。　　　　　　　　　　　　　　　　　　　　
中　　華　　民　　國　　111 　年　　10　　月　　20　　日
 　　　　　　　　　　　　　　　書記官  王志成